臺灣高等法院高雄分院刑事判決　　　　 94年度上訴字第818號
上　訴　人
即　被　告　丙○○
選任辯護人　林樹根律師
　　　　　　邱麗妃律師
　　　　　　莊雯琇律師
上列上訴人因誣告案件，不服臺灣屏東地方法院94年度簡上字第
31號中華民國94年4 月13日第一審判決（起訴案號：臺灣高雄地
方法院檢察署93年度偵字第5912號），提起上訴，本院判決如下
：
    主  文
上訴駁回。
    事實及理由
一、本案經本院審理結果，認第一審判決認事用法及量刑均無不
    當，應予維持，除上訴人即被告（下稱被告）丙○○前並無
    竊盜前科，原審判決理由誤載有「一次竊盜」應予更正外，
    餘均引用第一審判決書記載之事實、證據及理由（如附件）
    。
二、證據能力部分：甲○○、乙○○○、鄭秀芬於警詢之陳述，
    依刑事訴訟法第159 條之5 第2 項規定有證據能力。
三、被告及其選任辯護人之上訴意旨另謂：被告於其所誣告之案
    件尚未移送至檢察署時業已自白，未影響偵查機關發現真實
    ，對被害人甲○○、乙○○○所造成之困擾尚不嚴重，且被
    告事後深感悔惡，請撤銷原判決，准依刑法第172 條之規定
    免除其刑等語。惟查：(一)被告前有2 次傷害、2 次公共危險
    前科，於本案發生後，又因公共危險案件，經原審判處有期
    徒刑5 月，而其中1 次公共危險犯行，係先經檢察官緩起訴
    後，因被告於緩起訴期間內再犯罪，始經檢察官撤銷緩起訴
    後聲請簡易判決處刑，此有刑案資料查註紀錄表、臺灣高等
    法院被告前案紀錄表附卷可稽，足證被告之法治觀念淡薄，
    守法精神不佳。(二)被告雖於案件移送檢察機關前即前往警察
    局表示撤回其告訴，惟被告係前往警察局「撤回」告訴，並
    非向承辦警員表示其要「自首」誣告，係因警員追問，被告
    始表示有誣告之犯行，此業據被告於原審審理時陳明不諱，
    可證被告並非針對其「誣告」之行為心生悔意而前往警局。
    (三)本件員警於承辦上揭案件期間，已先後通知被害人乙○○
    ○、甲○○、鄭秀芬、曹景榮至警局製作筆錄，此有警詢筆
    錄附卷可稽，對司法警察機關而言，其所耗費之資源、人力
    、物力、時間亦不少，而誣告罪所保護者除個人法益外，亦
    包括國家法益，自難僅因被害人不願追究，即認被告理應免
    除其刑。綜上所述，本院認被告所為依刑法第172 條之規定
    減輕其刑已足，原審依法僅減輕其刑，並無不當之處；被告
    及其選任辯護人仍執陳詞請求為免刑判決之諭知，為無理由
    ，應予駁回。
四、據上論斷，應依刑事訴訟法第368 條、第373 條，判決如主
    文。
本案經檢察官郭振昌到庭執行職務。
中　　華　　民　　國　　94　　年　　8 　　月　　31　　日
                  刑事第八庭    審判長法  官  惠光霞
                                      法  官  洪慶鐘
                                      法  官  李淑惠
以上正本證明與原本無異。
如不服本判決應於收受本判決後10日內向本院提出上訴書狀，其
未敘述上訴理由者，並得於提起上訴後10日內向本院補提理由書
狀（均須按他造當事人之人數附繕本）「切勿逕送上級法院」。
中    華    民    國    94    年    8     月    31    日
　　　　　　　　　　　　　　　　　　　書記官  邱麗莉
